【裁判字號】    97,易,2112
【裁判日期】    970912
【裁判案由】    傷害
【裁判全文】
臺灣板橋地方法院刑事判決              97年度易字第2112號
公  訴  人  臺灣板橋地方法院檢察署檢察官
被      告  丙○○
            甲○○
                    （現於臺灣新店戒治所強制戒治中）
上列被告因傷害案件，經檢察官提起公訴（96年度偵字第23387
號），本院依簡式審判程序，判決如下：
    主  文
丙○○、甲○○共同傷害人之身體，各處拘役伍拾日，如易科罰
金，以新臺幣壹仟元折算壹日。扣案之狼牙棒壹支，沒收。
    事  實
一、丙○○、甲○○、林超凡（另案通緝中）及乙○○（另案判
    決）等人於民國九十六年八月十六日晚間十一時三十分，在
    臺北縣土城市○○路○段十號與明德路一段口之肯德基速食
    店前，為先前爭執而糾眾談判，雙方各夥同真實姓名年籍不
    詳之多名成年男子到場，詎林超凡、丙○○、甲○○等人竟
    共同基於傷害他人身體之犯意，分別手持棒球棍（未扣案）
    、狼牙棒及安全帽（未扣案）毆打乙○○之頭部及身體，致
    乙○○受有頭皮撕裂傷、左臉頰、下眼瞼、眼角、雙上肢多
    處裂傷共十二公分併肌肉斷裂，左前臂多處深裂傷共二十公
    分併肌肉、肌腱、神經斷裂，全身多處挫傷，左拇指深裂傷
    併伸腱斷裂及右上臂多處撕裂傷等傷害。並扣得丙○○所有
    ，供其等為本案犯行所用之上開狼牙棒一支。
二、案經乙○○訴由臺北縣政府警察局土城分局報告臺灣板橋地
    方法院檢察署檢察官偵查起訴。本院於準備程序進行中，丙○○、甲○○均就被訴事實為有罪之陳述，經告知簡式審判
    程序之旨，並聽取當事人之意見後，裁定進行簡式審判程序
    。
    理  由
一、訊據被告丙○○、甲○○對上揭犯罪事實於本院審理時坦承
    不諱，與證人於乙○○、林國欽、陳冠洲於警詢及偵查時中
    證述之情節互核相符，並有亞東紀念醫院診字第○九六○○○○四六一號、0000000000號、（甲種）及第0
    000000000（乙種）診斷證明書各一份及告訴人傷
    勢照片四幀、現場查獲照片十二幀，足認被告前揭自白與事
    實相符，堪予採信。是本案事證明確，被告犯行洵堪認定，
    自應依法論科。
二、核被告二人所為，均係犯刑法第二百七十七條第一項之普通
    傷害罪。被告等與林超凡及多名年籍不詳之成年男子間有犯
    意聯絡及行為分擔，為共同正犯。爰分別審酌被告二人均有
    少年非行紀錄，案發當時均甫滿十八歲，血氣方剛，因細故
    爭執而糾眾互毆，除造成告訴人之身體受傷不輕，更影響社
    會治安，兼衡其等於犯後迭於警詢、偵查及本院審理時均自
    知事證明確，未多為無謂辯解而坦承犯行，且屬犯罪之跟從
    者，並非主謀，業經告訴人表示原諒之意等一切情狀，從輕
    量處如主文所示之刑，並諭知易科罰金之折算標準，以示警
    懲。又扣案之狼牙棒一支，為丙○○所有供其等為本案犯行
    所用之物，業據其供承在卷，爰依刑法第三十八條第一項第
    二款之規定諭知沒收。至被告為本案犯行所用之棒球棍一支
    、安全帽一頂，並未扣案，亦未經證明為被告或共犯所有之
    物，爰不為沒收之諭知，附此敘明。
據上論斷，應依刑事訴訟法第273條之1第1項、第299條第1項前
段，刑法第28條、第277條第1項、第41條第1項、第38條第1項第
2款，刑法施行法第1條之1第1項、第2項前段，判決如主文。
本案經檢察官陳姿雯到庭執行職務。
中    華    民    國    97    年    9     月    12    日
                  刑事第二庭  法  官  王偉光
以上正本證明與原本無異
如不服本判決應於送達後十日內附理由向本院提出上訴狀
                              書記官  陳宥伶
中    華    民    國    97    年    9     月    12    日
附錄本案論罪科刑法條全文：
中華民國刑法第二百七十七條
 (普通傷害罪)
傷害人之身體或健康者，處三年以下有期徒刑、拘役或一千元以
下罰金。犯前項之罪因而致人於死者，處無期徒刑或七年以上有
期徒刑；致重傷者，處三年以上十年以下有期徒刑。


司法院資訊處製作；財團法人民間司法改革基金會備份。
